【裁判字號】    95,訴,421
【裁判日期】    950728
【裁判案由】    違反毒品危害防制條例
【裁判全文】
臺灣嘉義地方法院宣示判決筆錄           95年度訴字第421號
公  訴  人  臺灣嘉義地方法院檢察署檢察官
被      告  乙○○
            甲○○
共      同
指定辯護人  本院公設辯護人  丙○○
上列被告等因違反毒品危害防制條例案件，於中華民國九十五年
七月二十八日上午九時三十分，在本院刑事第二法庭宣示判決，
出席職員如下：
          法  官  鄭雅文
          書記官  鄭翔元
          通  譯  劉明珠
法官起立朗讀判決主文、犯罪事實要旨、處罰條文、附記事項，
及告以上訴限制、期間並提出上訴狀之法院，且諭知記載其內容
：
一、主  文：
    乙○○連續施用第一級毒品，累犯，處有期徒刑捌月，扣案
    之第一級毒品海洛因貳拾包（合計淨重玖點參壹公克）沒收
    銷燬之，上開第一級毒品海洛因外包裝袋貳拾個、電子磅秤
    貳台、斜削鏟壹支均沒收；又連續施用第二級毒品，累犯，
    處有期徒刑肆月，扣案之第二級毒品甲基安非他命拾參包（
    驗餘淨重壹點伍柒捌肆公克）沒收銷燬之，上開第二級毒品
    甲基安非他命外包裝袋拾參個、吸食器壹組、電子磅秤貳台
    、斜削鏟壹支均沒收。應執行有期徒刑壹拾壹月，扣案之第
    一級毒品海洛因貳拾包（合計淨重玖點參壹公克）及第二級
    毒品甲基安非他命拾參包（驗餘淨重壹點伍柒捌肆公克）均
    沒收銷燬之，上開第一級毒品海洛因外包裝袋貳拾個、第二
    級毒品甲基安非他命外包裝袋拾參個、吸食器壹組、電子磅
    秤貳台及斜削鏟壹支均沒收。
    甲○○連續施用第一級毒品，累犯，處有期徒刑柒月，扣案
    之第一級毒品海洛因貳拾包（合計淨重玖點參壹公克）沒收
    銷燬之，上開第一級毒品海洛因外包裝袋貳拾個、斜削鏟壹
    支均沒收；又連續施用第二級毒品，累犯，處有期徒刑參月
    ，扣案之第二級毒品甲基安非他命拾參包（驗餘淨重壹點伍
    柒捌肆公克）沒收銷燬之，上開第二級毒品甲基安非他命外
    包裝袋拾參個、吸食器壹組、斜削鏟壹支均沒收。應執行有
    期徒刑玖月，扣案之第一級毒品海洛因貳拾包（合計淨重玖
    點參壹公克）及第二級毒品甲基安非他命拾參包（驗餘淨重
    壹點伍柒捌肆公克）均沒收銷燬之，上開第一級毒品海洛因
    外包裝袋貳拾個、第二級毒品甲基安非他命外包裝袋拾參個
    、吸食器壹組及斜削鏟壹支均沒收。
二、犯罪事實要旨：
  (一)乙○○前於民國九十二年間因施用毒品案件，經本院以九十
    二年度毒聲字第二二九號裁定令入戒治處所施以強制戒治，
    嗣於九十三年三月三十日執行完畢，復因犯轉讓第一級毒品
    罪經本院於九十二年十一月十一日以九十二年度訴字第四一
    三號判決處有期徒刑一年四月確定，又因犯施用第一級毒品
    罪及第二級毒品罪經臺灣臺南地方法院於九十三年八月十六
    日以九十三年度訴字第六二四號判決分別處有期徒刑七月及
    三月，並定執行刑為九月確定，上開三罪經臺灣臺南地方法
    院於九十三年十一月十二日以九十三年度聲字第一六○六號
    裁定定應執行之刑有期徒刑二年確定，而於九十五年三月三
    日縮刑期滿執行完畢。詎仍不知悔改，於強制戒治執行完畢
    釋放後五年內，基於施用第一級毒品海洛因之概括犯意，自
    九十五年四月間起至九十五年六月三十日止，在嘉義縣民雄
    鄉○○村○○路一六七之一八號Ｆ１２室租屋處，以注射針
    筒內放置第一級毒品海洛因加水稀釋後注射之方式，連續施
    用第一級毒品海洛因多次，另基於施用第二級毒品甲基安非
    他命之概括犯意，自九十五年四月間起至九十五年六月三十
    日止，在嘉義縣民雄鄉○○村○○路一六七之一八號Ｆ１２
    室租屋處，以將甲基安非他命（起訴書誤載為安非他命）置
    入玻璃球內加熱燒烤吸食煙霧之方式，連續施用第二級毒品
    甲基安非他命多次。嗣於九十五年五月十日凌晨零時四十五
    分許，在嘉義縣民雄鄉○○村○○路一六七之一八號Ｆ１２
    室為警查獲，並扣得其所有供施用第二級毒品甲基安非他命
    所用之吸食器一組、供施用第一級毒品海洛因及第二級毒品
    甲基安非他命所用之電子磅秤二台、與甲○○共有施用剩餘
    之第一級毒品海洛因二十包（合計淨重九‧三一公克）、第
    二級毒品甲基安非他命十三包（驗餘淨重一‧五七八四公克
    ）、供施用第一級毒品海洛因及第二級毒品甲基安非他命所
    用之斜削鏟一支，而於查獲當日凌晨四時五十分許，得乙○
    ○同意後，採其尿液送驗，其結果呈海洛因之代謝物嗎啡陽
    性反應及甲基安非他命陽性反應。
  (二)甲○○前於九十三年間因施用毒品案件，經本院以九十三年
    度毒聲字第一三九號裁定送勒戒處所觀察、勒戒後，認無繼
    續施用毒品之傾向，於九十三年四月二十八日執行完畢，復
    因違反槍砲彈藥刀械管制條例案件，經本院於九十三年十月
    二十七日以九十三年度嘉簡字第九三二號判決處有期徒刑四
    月確定，於九十三年十二月十三日執行完畢。詎仍不知悔改
    ，於觀察、勒戒執行完畢釋放後五年內，基於施用第一級毒
    品海洛因之概括犯意，自九十五年五月初某日起至同年六月
    三十日止，在乙○○上開嘉義縣民雄鄉○○村○○路一六七
    之一八號Ｆ１２室租屋處，以注射針筒內放置第一級毒品海
    洛因加水稀釋後注射之方式，連續施用第一級毒品海洛因多
    次，另基於施用第二級毒品甲基安非他命之概括犯意，自九
    十五年五月初某日起至同年六月三十日止，在乙○○上開嘉
    義縣民雄鄉○○村○○路一六七之一八號Ｆ１２室租屋處，
    以將甲基安非他命（起訴書誤載為安非他命）置入玻璃球內
    加熱燒烤吸食煙霧之方式，連續施用第二級毒品甲基安非他
    命多次。嗣於九十五年五月十日凌晨零時四十五分許，在嘉
    義縣民雄鄉○○村○○路一六七之一八號Ｆ１２室為警查獲
    ，並扣得其所有供施用第二級毒品甲基安非他命所用之吸食
    器一組、與乙○○共有施用剩餘之第一級毒品海洛因二十包
    （合計淨重九‧三一公克）、第二級毒品甲基安非他命十三
    包（驗餘淨重一‧五七八四公克）、供施用第一級毒品海洛
    因及第二級毒品甲基安非他命所用之斜削鏟一支，而於查獲
    當日凌晨四時二十分許，得甲○○同意後，採其尿液送驗，
    其結果呈海洛因之代謝物嗎啡陽性反應及甲基安非他命陽性
    反應。
三、處罰條文：
    毒品危害防制條例第十條第一項、第二項、第十八條第一項
    前段，刑法第十一條前段、第二條第一項、第三十八條第一
    項第二款、第五十六條（修正前）、第四十七條第一項、第
    五十一條第五款（修正前）。
四、協商判決除有刑事訴訟法第四百五十五條之四第一項第一款
    於本訊問程序終結前，被告撤銷協商合意或檢察官撤回協商
    聲請者；第二款被告協商之意思非出於自由意志者；第四款
    被告所犯之罪非第四百五十五條之二第一項所定得以協商判
    決者；第六款被告有其他較重之裁判上一罪之犯罪事實者；
    第七款法院認應諭知免刑或免訴、不受理者情形之一，及違
    反同條第二項「法院應於協商合意範圍內為判決；法院為協
    商判決所科之刑，以宣告緩刑或二年以下有期徒刑、拘役或
    罰金為限」之規定者外，不得上訴。
五、如不服本件判決，得自收受判決送達之日起十日內，向本院
    提出上訴書狀，上訴於第二審法院。
六、依據刑事訴訟法第四百五十五條之九第一項前段之規定，作
    成本宣示判決筆錄，以代判決書。
中    華    民    國  九十五  年    七  月   二十八   日
                      臺灣嘉義地方法院刑事第四庭
                                法  官  鄭雅文
                                書記官  鄭翔元
以上正本證明與原本無異
中    華    民    國  九十五  年    七  月   二十八   日
                                書記官  鄭翔元


司法院資訊處製作；財團法人民間司法改革基金會備份。
